臺灣雲林地方法院刑事判決
109年度易字第581號
公  訴  人  臺灣雲林地方檢察署檢察官
被      告  林瑞興


選任辯護人  林益誠律師
上列被告因侵占案件，經檢察官提起公訴（109年度偵續字第33
號），本院判決如下：
    主  文
林瑞興無罪。
    理  由
壹、公訴意旨略以：被告林瑞興為址設雲林縣○○鄉○○村○○路000
    號1樓之「藝橋國際股份有限公司」（下稱藝橋公司）負責
    人，從事出售花卉、仲介不動產買賣之業務，為從事業務之
    人。被告前因客戶有購買雲林縣臺西鄉土地之需求，遂於民
    國108年3月間某日，在被告位於雲林縣○○鄉○○村00鄰○○000
    號之住處，與居住在雲林縣臺西鄉之告訴人李基閎約定，由
    告訴人尋找雲林縣臺西鄉之土地賣方，委託藝橋公司代為處
    理出售事宜，在土地交易完成後，土地買賣價金超過土地委
    託售價之百分之50部分，為告訴人之土地買賣仲介報酬（此
    契約，下稱本案合作契約）。詎被告竟意圖為自己之不法所
    有，基於侵占之犯意，於告訴人受雲林縣臺西鄉地主林維新
    委託，以新臺幣（下同）742萬元，由藝橋公司名義，買賣
    林維新所有位於雲林縣○○鄉○○段000○0地號土地（下稱本案
    土地）事宜，而本案土地於108年7月5日出售予買主吳柏諺
    （起訴書誤載為同年月15日），並於同年月15日完成土地移
    轉登記，獲得土地買賣價金877萬元後，被告竟拒絕交付告
    訴人本案土地買賣仲介報酬，而自藝橋公司處提領63萬5,00
    0元並將之侵占入己（本院卷第276、277頁公訴檢察官補充
    ）。因認被告涉犯刑法第336 條第2 項之業務侵占罪嫌等語
    。
貳、按犯罪事實應依證據認定之，無證據不得認定犯罪事實；不
    能證明被告犯罪者，應諭知無罪之判決，刑事訴訟法第154
    條第2 項、第301 條第1 項分別定有明文。又所謂認定犯罪
    事實之證據，係指足以認定被告確有犯罪行為之積極證據而
    言，該項證據自須適合於被告犯罪事實之認定，始得採為斷
    罪之資料；如未能發現相當確實證據，或證據不足以證明，
    自不能以推測或擬制之方法，以為裁判之基礎（最高法院40
    年臺上字第86號判例【決】意旨參照）。而認定犯罪事實所
    憑之證據，雖不以直接證據為限，間接證據亦包括在內，然
    而無論直接證據或間接證據，其為訴訟上之證明，須於通常
    一般人均不致有所懷疑，而得確信其為真實之程度者，始得
    據為有罪之認定，倘其證明尚未達到此一程度，而有合理之
    懷疑存在時，即難遽採為不利被告之認定（最高法院76年臺
    上字第4986號判例【決】意旨參照）。再者，告訴人之告訴
    ，係以使被告受刑事訴追為目的，是其陳述是否與事實相符
    ，仍應調查其他證據以資審認，蓋該等指訴或因有利害關係
    ，本質上存有較大之虛偽危險性，為擔保其真實性，即應調
    查其他必要之證據（最高法院52年臺上字第1300號判例【決
    】、101 年臺上字第6199號判決意旨參照）。
叁、公訴意旨認被告涉犯刑法第336 條第2 項之業務侵占罪，無
    非以：①告訴人之指述、②證人即本案土地賣方林維新之證述
    、③證人即參與本案土地交易之藝橋公司員工石竣亦之證述
    、④證人即本案土地買方吳水生（由吳水生代其子吳柏諺購
    買並登記予吳柏諺名下）之證述、⑤本案土地買賣授權書1份
    （下稱授權書）、⑥本案土地買賣承諾書1份（下稱承諾書）
    、⑦告訴人與林維新LINE之對話紀錄、截圖1份、⑧雲林縣臺
    西地政事務所109年1月9日台西地一字第1090000132號函卷
    附台西鄉台興段365-1地號土地登記公務用謄本1 份、⑨雲林
    縣臺西地政事務所109年4月7日台西地一字第1090001476號
    函卷附土地登記申請書、土地增值稅不課徵證明書、土地增
    值稅繳款書、土地所有權買賣移轉契約書、正反面身分證、
    印鑑證明、土地所有權狀、⑩告訴人與藝橋公司會計廖雪LIN
    E對話紀錄、對話紀錄截圖各1份、⑪第一商業銀行信託處110
    年2月3日信專字第32號函附僑馥建築經理公司履約保證專戶
    交易明細各1紙（此設於第一商業銀行信託處號碼000000000
    號之履約保證專戶，下稱履保帳戶）、⑫僑馥建築經理股份
    有限公司110年3月10日僑馥(110)字第95號函1紙、⑬合作金
    庫商業銀行林內分行109年10月19日合金林內字第109000341
    5號函附藝橋國際股份有限公司歷史交易明細各1紙（下稱藝
    橋公司帳戶）、⑭被告之供述等為其論據。
肆、被告固坦認其為藝橋公司負責責人，林維新有將本案土地賣
    予吳柏諺，本案土地買賣仲介費為127萬元，已匯入藝橋公
    司帳戶。惟堅詞否認有何業務侵占犯行，辯稱：我第二次去
    找林維新簽承諾書（警卷第23頁）時，與告訴人的合作關係
    已經終止，所以本案土地買賣成交時與告訴人並無締結「本
    案合作契約」，毋庸依約給予告訴人仲介費，也沒有侵占告
    訴人款項（本院卷第420-421頁）；被告之辯護人則以：①告
    訴人前後所述不一，告訴人與被告間並無檢察官所稱之「本
    案合作契約」存在，被告並未依契約或法律持有告訴人所有
    之物；②證人石竣亦有向被告借款，其證詞可信度不高：③本
    案土地仲介費係匯入藝橋公司帳戶內，非告訴人所有之物，
    被告縱有自該帳戶領出款項，亦非侵占告訴人所有之物，不
    構成刑法業務侵占罪：④本件亦無背信情事等語（本院卷第4
    25 頁）為被告置辯。
伍、本院之判斷：
一、證據能力部分：
    有罪判決中犯罪事實之認定，係據以確定具體的刑罰權之基
    礎，自須經嚴格之證明，故其所憑之證據不僅應具有證據能
    力，且須經合法之調查程序，否則即不得作為有罪認定之依
    據。倘法院審理之結果，認為不能證明被告犯罪，而為無罪
    之諭知，即無刑事訴訟法第154 條第2 項所謂「應依證據認
    定」之犯罪事實之存在。因此，同法第308 條前段規定，無
    罪之判決書只須記載主文及理由。而其理由之論敘，僅須與
    卷存證據資料相符，且與經驗法則、論理法則無違即可，所
    使用之證據亦不以具有證據能力者為限，即使不具證據能力
    之傳聞證據，亦非不得資為彈劾證據使用（最高法院100 年
    度臺上字第2980號判決意旨參照）。是本案無罪判決中所引
    用證據之證據能力有無，及是否經過合法調查程序，均無論
    究之必要。
二、證明力部分：
  ㈠被告為藝橋公司負責人，從事出售花卉、仲介不動產買賣之
    業務，為從事業務之人。林維新於108年7月5日將本案土地
    出賣予吳柏諺，並於同年月15日完成土地移轉登記，嗣買方
    將本案土地價金及仲介報酬總計約877萬元匯入履保帳戶內
    ，其後，仲介本案土地買賣之報酬127萬元再由履保帳戶轉
    入藝橋公司帳戶等事實，業據林維新、石竣亦、吳水生於偵
    查中證述甚詳（偵續卷第37頁至第41頁、第205頁至第207頁
    ），並有授權書1份（警卷第21頁）、承諾書1份（警卷第23
    頁）、雲林縣臺西地政事務所109年1月9日台西地一字第109
    0000132號函卷附台西鄉台興段365-1地號土地登記公務用謄
    本1 份（偵卷第49頁至第51頁）、雲林縣臺西地政事務所10
    9年4月7日台西地一字第1090001476號函卷附土地登記申請
    書、土地增值稅不課徵證明書、土地增值稅繳款書、土地所
    有權買賣移轉契約書、正反面身分證、印鑑證明、土地所有
    權狀（偵卷第67頁至第89頁）、履保帳戶交易明細1份（本
    院卷第135頁至第137頁）、藝橋公司帳戶歷史交易明細1份
    （本院卷第157頁至第158頁）在卷可稽，且為被告所不爭執
    （本院卷第213、214頁），故此部分之事實，應堪認定之。
  ㈡檢察官主張：告訴人與被告間，就仲介本案土地買賣事宜，
    有仲介合作契約即本案合作契約存在，告訴人得依本案合作
    契約向被告（或藝橋公司）請求本案土地買賣之仲介報酬等
    情，應屬無法證明：
　⒈告訴人於警詢中證稱：於108年3月間，被告委託我買賣雲林
    縣臺西鄉一筆土地，賣方仲介由我負責，買方由被告負責，
    我們同意一切商業行為以藝橋公司名義進行，「一切利潤將
    在成交後合理拆帳」，（其後改稱）「傭金一人一半」等語
    （警卷第13頁至第19頁）；於偵查中證稱：因為我住在臺西
    ，有地緣關係，108年(筆錄原誤載103年)被告委託我買賣雲
    林縣臺西鄉一筆土地，我是賣方仲介，我們同意一切商業行
    為由藝橋公司名義進行，這筆土地最後以新臺幣800多萬成
    交，被告侵占了我的佣金，當初賣方的佣金是我取得，「至
    於比例及總數並沒有約定」等語（他卷第7頁至第8頁）；於
    本院審理中證稱：我主張得向被告請求之傭金為97萬5,000
    元。傭金計算標準是（仲介費的）4分之3。就是成交價是87
    7萬元，減掉地主土地價格742萬元後為135萬元 ，再扣除稅
    率還有代書費，概算是130萬元，130萬元的四分之三是97萬
    5,000元。因為我跟被告商量過了，那時被告說我找地給我
    全部利潤的一半，公司一半，且被告會把公司利潤的一半再
    給我，所以有四分之三。警詢時我講一人一半是因為我覺得
    一半比較有可能，對被告也比較公平等語（本院卷第354-35
    8頁）。告訴人就其與被告間究竟有無締結本案合作契約，
    於警詢中稱「一切利潤將在成交後合理拆帳」後改稱「傭金
    一人一半」；於偵查中稱「至於比例及總數並沒有約定」；
    於審判中稱「傭金計算標準是（仲介費的）4分之3」。關於
    本案合作契約中重要之點「利潤分配」，告訴人前後所述不
    一，是否屬實？並非無疑。又倘若告訴人與被告間真有締結
    本案合作契約，應當會就本案合作契約之成立重要之點，諸
    如：各自分工（誰找地、誰找買主、如何簽約）、仲介費用
    分配（仲介費用告訴人、被告、藝橋公司各自多少），達成
    合意。然而，依告訴人於案發後在警、偵訊所證「一切利潤
    將在成交後合理拆帳」、「傭金一人一半」、「至於比例及
    總數並沒有約定」，被告與告訴人就此契約必要之點，未曾
    達成合意，一直到審判中告訴人才主張其應獲得之利潤為仲
    介費4分之3，則告訴人此所謂「仲介費4分之3」究竟是其與
    被告之合意？還是告訴人主觀的期望？實屬不明。再者，如
    果告訴人與被告確有締結本案合作契約，以該契約涉及共同
    仲介不動產買賣之合作關係來看，契約所涉金額應該不低，
    告訴人與被告為求明確法律關係，應該會有契約書證以為佐
    證，然遍查卷內檢察官或告訴人均未任何提出足以證明本案
    合作契約存在之書證，以實告訴人之說，是檢察官主張本案
    合作契約存在，舉證已嫌不足。
　⒉證人即本案土地賣方林維新於偵查中證稱：我實際委託藝橋
    公司賣出本案土地的價格是742萬元。之前有一個合約書（
    指授權書，警卷第21頁），是先談價格，之後才補這份承諾
    書（警卷第23頁），出價高於742萬元的部分，就是仲介的
    費用。我跟被告達成的合意就是超過742萬元的部分就是仲
    介费。第一次簽授權書時，被告、告訴人、石竣亦都有來我
    的辦公室，第二次簽承諾書時，只有被告、石竣亦來，因為
    我授權是授權給藝橋公司，我想說告訴人怎麼沒有來，因此
    ，想說是不是要通知告訴人讓他知道被告、石竣亦有來找我
    等語（偵續卷第37頁至第41頁）；於審判中證稱：約於108 
    年3 、4 月間，我想將本案土地賣掉，臺西的家人介紹了告
    訴人給我，告訴人第一次帶了被告、石竣亦一起來我的辦公
    室，第二次被告、石竣亦直接到我辦公室，因為告訴人沒有
    來，我為了慎重起見，請石竣亦打電話給告訴人說被告他們
    要來簽承諾書。這個LINE對話紀錄（內容：「已經補簽給藝
    橋～林瑞興～超過部分做為仲介費…特別知會你」，偵續卷第1
    03頁）是我跟告訴人聯絡的過程。因為我跟被告之前不認識
    ，這是告訴人介紹來的，所以我要特別跟告知告訴人此事，
    我不能把原本帶進來的人放掉，台灣人還是要有情理法，做
    人就是這樣。但我不知道被告與告訴人間就本案土地的買賣
    有何遊戲規則，告訴人是否為本案土地買賣之仲介，要看他
    們的遊戲規則，後來處理本案土地買賣的是被告與石竣亦。
    我個人是覺得，我要賣本案土地，臺西的鄉親介紹告訴人，
    告訴人帶被告來，基本上告訴人是仲介，但是這個仲介跟被
    告之間發生了什麼關係，什麼樣的遊戲，我真的不曉得等語
    。從林維新上開證述可知，林維新明確表示不清楚被告與告
    訴人間是否有締結本案合作契約，檢察官舉此以為不利被告
    之證據，推論尚屬薄弱。又林維新與被告、告訴人、石竣亦
    第一次見面是告訴人引見，固然不能排除告訴人同為本案土
    地買賣之仲介人之可能性。但告訴人引被告與林維新見面後
    的法律關係可能性眾多，諸如：告訴人只是介紹被告予林維
    新，請林維新將本案土地委託予藝橋公司辦理土地出賣事宜
    ；或者見面洽談出賣本案土地後，被告與告訴人各自努力找
    買主；甚至告訴人只是先引見，但被告與告訴人尚處於合作
    磋商階段，並無一個確定的法律關係等，不能單憑告訴人有
    引介見面之事實，即推認本案合作契約存在。
　⒊觀諸林維新所簽署之土地買賣授權書、承諾書，其內明確載
    明林維新是將本案土地委託予藝橋公司出賣，從客觀證據所
    彰顯的法律關係來看，仲介本案土地買賣之法律關係是存在
    林維新與藝橋公司，此由林維新證稱：告訴人、被告、石竣
    亦都同意用藝橋公司的名字簽約；很顯然被告（即藝橋公司
    之代表人）是其等之代表人等語（本院卷第365、366頁），
    也可得知上情。公訴意旨認為是告訴人受林維新委託出售本
    案土地，與客觀證據不合，難以憑採。又倘若本案合作契約
    真的存在，告訴人與被告或藝橋公司有合作仲介關係，應該
    會有書面契約載明法律關係（例如：載明此買賣案由告訴人
    與藝橋公司合作及報酬分配），這樣當藝橋公司取得仲介報
    酬時，告訴人才有依據向藝橋公司請求給付報酬，藝橋公司
    也才好作帳，否則，如何在無憑無據的情況下，從藝橋公司
    帳款中領取報酬予告訴人。但本案的事實是，卷內沒有書面
    證據足以說明本案合作契約存在，且林維新也不知道告訴人
    與被告或藝橋公司間有無本案合作契約。另外，依告訴人與
    林維新LINE對話紀錄所示（內容：「已經補簽給藝橋～林瑞
    興～超過部分做為仲介費…特別知會你」，偵續卷第103頁）
    ，林維新有將被告、石竣亦另外去找林維新並第二次簽署土
    地買賣承諾書予藝橋公司之事實通知告訴人。若真有「口頭
    」本案合作契約存在，告訴人在接獲林維新通知後，應該會
    覺得奇怪，為何被告撇開告訴人私下前往林維新處要求補充
    授權，甚至進一步擔心被告是否有意排除告訴人權益，私下
    進行交易，然後實施諸如：跟被告確認意圖、告知林維新：
    「告訴人是仲介人，若後續要簽買賣契約，應該通知告訴人
    」等確保自身權益舉措。然而，告訴人在接獲通知後，沒有
    進一步有效保障權益動作，是否告訴人與被告都想要各自努
    力找買家，各自先行簽約單獨享有仲介費，因此才不理會被
    告的動作?也非全無可能。因此，依林維新之證述、告訴人
    與林維新LINE對話紀錄及本案土地買賣授權書、承諾書等證
    據，亦難以證明本案合作契約存在。
　⒋證人即參與本案土地仲介之石竣亦於偵查中證稱：本案土地
    買賣不是我去牽線的。我是在藝橋公司内作蘭花的工人，我
    知道被告有土地仲介的權限，所以在公司有跟被告說土地的
    事，之後被告就跟告訴人討論，中間就沒有我的事。因為告
    訴人住臺西那邊，就請告訴人找土地。從我報土地的事給被
    告後，我就沒有涉入被告與告訴人之間的事，一直到我跟被
    告去找林維新簽承諾書，我才又參與這個工作等語（偵續卷
    第37頁至第41頁）；於審判中證稱：我一共到林維新的辦公
    室4次，第一次是我、被告和告訴人去，有一次我單獨去，
    有一次我跟被告去，有一次我跟被告及跟斗六某代書去。第
    二次我和被告過去時，林維新曾經簽立承諾書，林維新就跟
    我說告訴人為何沒來，我就看了被告一下，被告就叫我打給
    告訴人，之後林維新跟告訴人通話等語（本院卷第379-392
    頁）。證人石竣亦有參與本案土地買賣的仲介事宜，但不論
    是其於偵查中或審判中之證述，都證稱不知道被告與告訴人
    間是否有締結「口頭」本案合作契約，是石竣亦之證述也不
    足為不利被告之認定。
　⒌證人即藝橋公司會計廖雪於本院審理時證稱：我是藝橋公司
    會計，藝橋公司除買賣蘭花業務，還有做一些土地仲介。藝
    橋公司交易明細表（本院卷157-158 頁）中有一筆108年7 
    月22日郵局匯款127萬元 ，是林維新匯服務費的款項。本案
    土地之仲介過程，我是聽被告及石竣亦說的。就我了解是，
    當初因為告訴人住臺西，對臺西比較熟，被告有尋找臺西土
    地之需求後就請告訴人找，兩人本來有合作關係，後來，被
    告與告訴人吵架了，因為告訴人有找到土地，也有找到買方
    ，他們吵架後就有說兩人互相找買主，誰找到就自己處理，
    就變成是競爭關係。之前告訴人偶爾會來藝橋公司，偶爾會
    跟我聯絡，吵架後就不來了等語（本院卷第394-405頁）。
    依廖雪所證，被告與告訴人原有合作關係，但是怎麼樣的合
    作關係，有無達到有效締結「本案合作契約」之程度？或者
    是雙方還在磋商契約階段？並不明確。其次，廖雪證稱「被
    告與告訴人吵架後就各自努力找買主」，被告與告訴人間更
    無所謂締結本案合作契約之情形。是依廖雪所證也無從認定
    本案契約存在。
　⒍證人即本案土地買方吳水生偵查中之證述：我是跟林維新買
    的，告訴人是誰，我沒有印象。我臺西的仲介只有一位叫石
    竣亦的等語（偵續卷第205頁至第207頁），買方吳水生從頭
    到尾沒有接觸過告訴人，告訴人是否真的有參與本案土地之
    仲介，已啟疑竇，且依吳水生所述，也無法證明本案合作契
    約存在。
　⒎本院綜合上開各情後認為，本件一開始被告與告訴人、石竣
    亦一同前往林維新處洽談本案土地買賣事宜，確實不能排除
    被告與告訴人本來有意共同合作完成仲介本案土地買賣之可
    能性。但雙方沒有書面契約，且未明確雙方的權利義務關係
    ，更重要的是被告與告訴人連如何分配報酬，也沒達成具體
    明確之合意，因此，這個階段被告與告訴人間所謂之「合作
    」，極有可能僅止於本案合作契約之磋商階段，尚難謂被告
    與告訴人已成立具體有效的契約關係。其後，被告與石竣亦
    排除告訴人之參與單獨前往林維新處洽談本案土地買賣，而
    告訴人經通知後卻沒有積極參與被告等人此時之土地仲介，
    也沒有出面阻止林維新透過藝橋公司出賣本案土地，確實不
    能排除廖雪所證：被告與告訴人吵架後，就各自努力找買主
    等語為真。據此，檢察官主張：告訴人與被告間有本案合作
    契約存在，告訴人得請求土地仲介報酬等語，應屬不能證明
    。
  ㈢即使有本案合作契約存在，也只是告訴人得依約向被告或藝
    橋公司請求給付土地仲介報酬。被告縱使自藝橋公司帳戶領
    取款項，也不構成侵占告訴人所有之物，或對告訴人構成背
    信罪：
　⒈按刑法上侵占罪之成立，以持有他人之物為前提；刑法上之
    侵占罪，係以侵占自己持有他人之物為要件，所謂他人之物
    ，乃指有形之動產、不動產而言，並不包括無形之權利在內
    ，單純之權利不得為侵占之客體（最高法院28年上字第3350
    號、71年度台上字第2304號判例意旨參照）。次按刑法上之
    持有，重在對物之事實上支配關係，而存戶與金融機構間在
    民法上係屬消費寄託關係，依民法第602 條第1 項準用第47
    4 條之規定，存戶將現金款項存入其在金融機構內所申設之
    帳戶後，該現金款項之所有權即因而移轉於金融機構，並與
    金融機構內其他現金資產混同，存戶對金融機構僅係取得與
    其存入金額同等款項之返還請求權，故存戶對於其帳戶內之
    款項並不具有事實上之持有支配關係（法律見解可參考臺灣
    高等法院107 年度上易字第654 號判決）。依上開見解可知
    ，若被告對告訴人要構成業務侵占罪，必定要被告因業務關
    係持有告訴人之物始足當之。本件公訴意旨所指之侵占標的
    為「被告拒絕交付告訴人報酬，並將自藝橋公司帳戶領取的
    63萬5,000元予以侵占入己」。然而，此63萬5,000元原係藝
    橋公司存放於金融機構之款項，屬於金融機構所有，而非告
    訴人所有，縱經被告領出使用，該63萬5,000元也不會自動
    變成告訴人所有之物，更無所謂被告持有告訴人所有之物，
    並將之予以侵占入己可言。否則，在契約關係中，只要當事
    人之一方未依契約給付款項與他方，他方即可主張一方侵占
    款項？此應非刑法之本旨。
　⒉按刑法第342條背信罪，須以為他人處理事務為前提，所謂為
    他人云者，係指受他人委任，而為其處理事務而言（最高法
    院49年台上字第1530號判決參照）。而背信罪為財產犯罪之
    一種，故本罪所謂之「事務」，應專指有關財產之事務；所
    謂「違背其任務」，則係指違背他人委任其處理事務應盡之
    義務（民法第535條），內含誠實信用之原則，積極之作為
    與消極之不作為，均包括在內，是否違背其任務，應依法律
    之規定或契約之內容，依客觀事實，本於誠實信用原則，就
    個案之具體情形認定之。惟「為他人處理事務」，絕非字面
    顯現之意思，只要對他人之任務有所違背即該當該要件，否
    則採取廣義之見解，所有債務不履行都會構成背信罪，基此
    ，背信罪的可罰性必須建立在相當嚴格的條件上，所謂「為
    他人處理事務而違背其任務」，即不能僅依字面作解釋，而
    必須有相當的限縮，從而學說上亦有種種的限縮解釋，例如
    所指之事務並不包括機械性事務。因之，背信罪所謂的為他
    人處理事務，應該限於為他人處理外部關係的財產上的法律
    事務（變動法律上權利義務關係之事務），而所謂造成財產
    或其他利益的損害，也是專指外部關係（本人與第三人間）
    的（違背本人意思的）利益損失（法律見解可參考臺灣高等
    法院108年度上易字第2353號判決）。依上開見解可知，背
    信罪之成立，需告訴人委託被告辦理一定事務（例如：告訴
    人委託被告辦理買賣告訴人之土地），而被告為違背其任務
    之行為（例如：被告故意賤賣土地以獲利）始足當之。也就
    是說，該罪成立，以被告違背了其與告訴人的委任關係為必
    要。本件依公訴意旨所示，縱使被告與告訴人有本案合作契
    約關係，也只是各自分工，分配報酬之關係，此合作關係並
    非委託人（告訴人）委託受託人（被告）為其處理外部事務
    之委任關係，核與背信罪之構成要件有間。
  ㈣至於檢察官請求調查藝橋公司之支出憑證並再次傳喚廖雪部
    分（本院卷第406頁）：經查，本案檢察官係起訴被告侵占
    告訴人所有之物，公訴檢察官請本院審酌有無變更起訴法條
    為背信（應指被告對告訴人背信）。然而，調查藝橋公司之
    支出憑證與財務去向，至多僅能證明藝橋公司之財物用途，
    藝橋公司之財物，不會主動變成告訴人之財物，因此此項證
    據調查無法證明被告侵占告訴人所有之物，也無法證明告訴
    人有委託被告為其處理外部事務而有背信行為，因此檢察官
    此部分證據調查之聲請，與待證事實欠缺重要關聯性，並無
    調查必要，應依刑事訴訟法第163條之2第2項第2款之規定予
    以駁回。
　㈤據此，告訴人之指述前後不一存有瑕疵，且無法以其他書證
    或證人之證詞予以補強，公訴意旨所指「本案合作契約存在
    、告訴人得請求仲介報酬」乙節應屬無法證明。其次，縱使
    本案合作契約存在，也只是告訴人得依契約向被告（或藝橋
    公司）請求給付土地仲介報酬，並無被告侵占其持有告訴人
    所有之物或違背告訴人委託之任務而對告訴人構成背信可言
    。是被告及辯護人辯稱：本案合作契約不存在，被告不構成
    業務侵占或背信等語，並非全屬無稽，可以採信。
陸、綜上所述，本院於調查證據完畢後，認檢察官所舉證據，無
    法使本院獲致被告有罪之確信，揆諸前揭說明，本件不能證
    明被告犯罪，自應諭知被告無罪之判決。
據上論斷，應依刑事訴訟法第301條第1項判決如主文。
本案經檢察官黃立夫偵查起訴，檢察官莊柯惠、施家榮、陳淑香
到庭執行職務。
中    華    民    國  110     年    10    月    25    日
                  刑事第七庭  審判長  王子榮
　　　　　　　　　
　　　　　　　　              法  官  潘韋丞
　　　　　　　　　
　　　　　　　　              法  官  簡廷恩
以上正本證明與原本無異。
如不服本判決應於收受判決後20日內向本院提出上訴書狀，並應
敘述具體理由；其未敘述上訴理由者，應於上訴期間屆滿後20日
內向本院補提理由書（均須按他造當事人之人數附繕本）。「切
勿逕送上級法院」。 
告訴人或被害人對於判決如有不服，具備理由請求檢察官上訴者
，其上訴期間之計算，係以檢察官收受判決正本日期為準。
                              書記官  許馨月
中　　華　　民　　國　　110 　年　　10　　月　　25　　日